

## **SOBRE MI**

Tengo 24 años, vivo en la Ciudad Autónoma de Buenos Aires. Me considero una persona tranquila, detallista y con muchos intereses. Tengo una mente muy creativa y, si bien soy perseverante, también soy una persona paciente que prioriza el autodesarrollo

## CONTACTO

Manuel Zarraga | LinkedIn

manuzarraga@hotmail.com

ManukBASS (Manu Zarraga)

https://portfoliomzarraga.vercel.app/

# **FORTALEZAS**

- Creativo
- Manejo del tiempo
- Atención al detalle
- Autodesarrollo
- Capacidad para escuchar
- Paciente
- Perseverante

## **IDIOMAS**

Ingles: Avanzado

Italiano: Básico

# MANUEL ZARRAGA

#### **EXPERIENCIA LABORAL**

Octubre 2023 - Actualidad Pawtrics Software

#### Developer

- Maquetado y desarrollo de componentes visuales
- Integración con la Base de Datos con Supabase
- Fetcheo de datos en tablas para el usuario

Mayo 2023 - Octubre 2023 Pawtrics Software

#### **Pasante**

- Maquetado y desarrollo de componentes visuales
- Integración con la Base de Datos con Supabase
- Fetcheo de datos en tablas para el usuario

# **EDUCACIÓN**

**2022 - En Curso** Digital House

#### **Certified Tech Developer**

- Especialización en Front-End
- Título Intermedio "Profesional Developer"

2022 Centro e-Learning UTN

Curso "Programador Web Inicial"

**2021 - 2022** Platzi

Curso Básico de Python

**2011 - 2016** Instituto María Auxiliadora

Título Secundario Bachiller

### HABILIDADES Y HERRAMIENTAS

- Capacidad como líder
- Proactivo y proficiente
- Trabajo en equipo
- Comunicación efectiva
- Dedicado y comprometido
- Resolución de problemas
- Pensamiento analítico y crítico
- Gestión de estrés
- Organizado
- Adaptabilidad

- HTML 5
- CSS 3
- JavaScript
- Typescript
- React
- Sass
- Material UI
- Git
- Java
- MySQL
- Postman
- Figma